【裁判字號】    96,重訴,184
【裁判日期】    970711
【裁判案由】    塗銷不動產所有權移轉登記等
【裁判全文】
臺灣臺北地方法院民事判決             96年度重訴字第184號
原      告  丁○○
            丙○○
共      同
訴訟代理人  林俊宏律師
複  代理人  劉上銘律師
被      告  乙○○
訴訟代理人  薛進坤律師
複  代理人  顏朝彬律師
            林恩瑋律師
被      告  甲○○
訴訟代理人  楊廣明律師
上列當事人間請求塗銷不動產所有權移轉登記等事件，本院於民
國97年6月23日言詞辯論終結，判決如下：
    主      文
被告乙○○應坐落台北市○○區○○段一小段76地號土地（權利
範圍為10000分之123），及其上建號2624號即門牌號碼為台北市
○○路65號10樓之1之建物（權利範圍為全部）、建號2658號即
台北市○○路65號房屋地下三層之建物（權利範圍為4100分之20
0），於台北市松山地政事務所民國95年7月28日所為之所有權移
轉登記塗銷。
被告應連帶給付原告丁○○新台幣壹仟貳佰萬元，及自民國九十
六年一月二十四日起至清償日止，按年息百分之五計算之利息。
原告其餘之訴駁回。
訴訟費用由被告連帶負擔。
本判決第一項，於原告丁○○以新台幣肆佰參拾肆萬元供擔保後
，得假執行。但被告乙○○以新台幣壹仟參佰零參萬壹仟肆佰零
捌元為原告丁○○預供擔保後，得免為假執行。
本判決第二項，於原告丁○○以新台幣肆佰萬元供擔保後，得假
執行。但被告以新台幣壹仟貳佰萬元為原告丁○○預供擔保後，
得免為假執行。
原告其餘假執行之聲請駁回。
    事實及理由
一、本件原僅原告丁○○提起本訴，依民法第87條第1項、民法
    第767條及第184條、第185條規定請求被告乙○○塗銷所有
    權移轉登記及被告連帶給付新台幣（下同）100萬元並加付
    遲延利息。嗣追加丙○○為原告，及追加依民法第254條、
    第259條規定請求被告乙○○塗銷所有權移轉登記，並就上
    開請求賠償金額部分擴張為請求被告連帶給付1,440萬元並
    加付遲延利息，被告雖不表同意，惟原告請求之基礎事實同
    一，且不甚礙被告之防禦及訴訟之終結，依民事訴訟法第25
    5條第1項第2款、第7款規定，應予准許。
二、按當事人適格，乃指當事人就具體特定訴訟標的有無實施訴
    訟之權能而言，此項權能之有無，應依當事人與特定訴訟標
    的之關係定之。倘原告主張其為訴訟標的法律關係之權利主
    體，或主張他造為訴訟標的法律關係之義務主體，其當事人
    即為適格，至其是否確為權利人或他造是否確為義務人，乃
    為訴訟標的法律關係在實體上有無理由問題，非為當事人適
    格之欠缺。本件原告主張原告丙○○出資，由原告丁○○具
    名向法院投標購得不動產並為登記名義人，因與被告乙○○
    間通謀虛偽以買賣方式移轉不動產所有權登記予乙○○，該
    買賣行為依法無效，依民法767條規定訴請被告乙○○塗銷
    不動產所有權移轉登記；退步言之，縱認該買賣真正亦因被
    告乙○○未給付買賣價金而經解除買賣契約，依民法第259
    條規定訴請被告乙○○塗銷不動產所有權移轉登記；又被告
    以原告所有不動產持向銀行借款設定抵押致原告受有損害，
    依民法第184條、第185條規定訴請被告連帶負損害賠償責任
    ，依上說明，並無當事人適格欠缺問題。被告抗辯原告當事
    人不適格云云，要不可取，合先敘明。
三、原告主張：
（一）原告丙○○出資，由原告丁○○具名為向法院投標購買不
      動產之登記名義人，緣被告甲○○於民國95年6月間，以
      房地產後市看漲為由，邀集丁○○參與本院94年度執字第
      35552號強制執行事件所拍賣坐落台北市○○區○○段一
      小段76地號土地（權利範圍為10000分之426），及門牌號
      碼為台北市○○路65號10樓之建物（權利範圍為全部，含
      共同使用部分台北市○○區○○段一小段2652、2659號建
      號之應有部分）、台北市○○路65號10樓之1之建物（權
      利範圍為全部，含共同使用部分台北市○○區○○段一小
      段2652、2659號建號之應有部分）、台北市○○路65號10
      樓之2之建物（權利範圍為全部，含共同使用部分台北市
      信義區○○段○○段2652、2659號建號之應有部分）、台
      北市○○路65號房屋地下三層之建物（權利範圍為41分之
      2）（下稱系爭5筆不動產）之投標程序，丁○○不疑有他
      ，遂應甲○○要求於95年6月19日與甲○○之母曾舒文共
      同出名投標，並經以4,360萬元得標（丁○○應有部分比
      例為99％，甲○○之母曾舒文應有部分比例為1％），惟
      因投標資金全數為原告所支出，甲○○亦知悉系爭5筆不
      動產係全屬原告所有，故於得標後不久，即均全數登記在
      丁○○名下。
（二）嗣於95年7月間，甲○○突向丁○○偽稱，以另一被告乙○○之個人資力及信用較佳，相較於伊而言，於向銀行辦
      理貸款時，應可獲貸較高之金額，蠱惑丁○○將名下之台
      北市○○區○○段一小段76地號土地（權利範圍為10000
      分之123），及門牌號碼為台北市○○路65號10樓之1之建
      物（權利範圍為全部）、台北市○○路65號房屋地下三層
      之建物（權利範圍為4100分之200）（下稱系爭3筆不動產
      ）過戶登記至乙○○名下，以利嗣後向銀行辦理貸款手續
      ，丁○○不疑有他，遂同意以買賣之方式，將系爭3筆不
      動產過戶登記至乙○○名下，惟甲○○及乙○○明知系爭
      3筆不動產係屬原告所有，原告並未向乙○○收取任何買
      賣之價金。又丁○○誤信甲○○及乙○○所言，將系爭3
      筆不動產登記至乙○○名下後，甲○○及乙○○即著手台
      北市○○路65號10樓之1建物之整理工作，且竟在原告不
      知情之下，於95年8月10日將系爭3筆不動產分別設定最高
      限額抵押權1,440萬元予訴外人上海商業儲蓄銀行股份有
      限公司（下稱上海商銀），向上海商銀借款1,200萬元，
      並於取得貸款後，捲款潛逃，丁○○始驚覺誤入陷阱遭受
      詐騙，除向本院聲請假扣押及提起民事訴訟外，亦向台灣
      台北地方法院檢察署（下稱台北地檢署）提出刑事詐欺告
      訴。
（三）有關訴請被告乙○○塗銷系爭3筆不動產之所有權移轉登
      記部分：
   1、先位主張：丁○○之所以將名下之系爭3筆不動產過戶登
      記予乙○○，實係因誤信甲○○所言，認乙○○之個人資
      力及信用較佳，向銀行辦理貸款時，應可獲貸較高之金額
      ，遂與乙○○通謀將系爭不動過戶登記至乙○○名下，以
      利嗣後向銀行辦理貸款手續，是丁○○移轉系爭3筆不動
      產予乙○○並非真意，且乙○○亦明知此情，從而，丁○○與乙○○間就系爭3筆不動產所有權移轉之法律行為既
      係基於通謀虛偽意思表示所為，依民法第87條第1項前段
      之規定，自屬無效。乙○○自始非系爭3筆不動產之所有
      權人，系爭3筆不動產仍屬原告所有。乙○○既非系爭3筆
      不動產之所有權人，卻為登記名義人，已造成真正所有權
      人丁○○行使系爭3筆不動產所有權之因難，妨害丁○○
      之所有權，爰依民法第767條規定，訴請乙○○將系爭3筆
      不動產於95年7月28日所為之不動產所有權移轉登記予以
      塗銷。
   2、備位主張：倘認丁○○與乙○○間買賣契約真正，乙○○
      迄未給付買賣價金，爰以本件起訴狀送達為催告給付之意
      思表示，而起訴至今已逾3個月，乙○○仍未給付，依民
      法第254條規定，原告自得解除丁○○與乙○○間買賣契
      約，並依民法第259條規定請求被告乙○○塗銷系爭3筆不
      動產之所有權移轉登記。或再以民事準備（二）狀送達為
      催告乙○○給付價金之意思表示，限乙○○於收受該書狀
      10日內給付買賣價金，逾期未給付，原告即依民法第254
      條規定解除丁○○與乙○○間買賣契約，並依民法第259
      條規定訴請乙○○塗銷系爭3筆不動產之所有權移轉登記
      。
（四）有關訴請被告甲○○及乙○○連帶負損害賠償責任部分：
      原告乃因甲○○偽稱乙○○之資力較佳，遂同意將系爭3
      筆不動產移轉登記至乙○○名下，甲○○明知乙○○並非
      真正所有權人，竟在原告不知情下，於95年8月10以系爭
      3筆不動產持向上海商銀辦理最高限額抵押1,440萬元而貸
      得1,200萬元。則原告因系爭3筆不動產遭設定該抵押而受
      有1,440萬元之損害，茲縱經塗銷乙○○之所有權後，原
      告亦因此負擔1,200萬元之債務，系爭3筆不動產之所有權
      亦因此減損1,440萬元之價值，此乃甲○○及乙○○故意
      不法侵害原告所有權所致，爰依民法第184條、第185條規
      定訴請被告負連帶損害賠償責任。
（五）綜上所述，聲明：1、被告乙○○應將系爭3筆不動產於95
      年7月28日所為之不動產所有權移轉登記塗銷；2、被告應
      連帶給付原告1,440萬元，及自起訴狀繕本送達翌日起至
      清償日止，按年息5％計算之利息；3、願供擔保，請准宣
      告假執行。
四、被告抗辯：
（一）乙○○部分：
   1、丁○○就系爭3筆不動產糾紛，於台北地檢署告訴伊涉嫌
      詐欺罪一案，其於偵訊中已坦承雙方有買賣交易之事實，
      只是認為系爭交易受有詐欺而已，足見系爭交易及移轉登
      記均出於其之真意，並無通謀虛偽意思表示：
   （1）台北地檢署96年度偵字第2560號案件，檢察官於96年3
        月7日訊問告訴人丁○○及證人丙○○時，丁○○自承
        系爭3筆不動產均交由丙○○處理，嗣後丙○○委託甲○○處理。且丙○○自承，系爭3筆不動產移轉登記係
        由其指示代書陳貴鳳以買賣名義辦理。足見系爭3筆不
        動產移轉登記，係由丁○○或丙○○積極處理，伊若無
        買受之真意，又豈會提供相關資料給代書陳貴鳳辦理？
   （2）若如原告主張其無意將系爭3筆不動產出賣予伊，卻又
        透過代書陳貴鳳向伊索取契稅費用以及相關證件，並要
        求伊支付價金，伊信以為真而繳納契稅費用、提供文件
        並支付價金，豈非受原告之詐欺？
   2、原告與伊間係出於自由意思買賣系爭不動產，並辦理移轉
      登記程序，且伊已支付價金，買賣契約已履行完畢，並無
      任何通謀虛偽意思表示之情事：
   （1）原告主張於95年7月間，甲○○突向其偽稱，以伊個人
        資力及信用較佳，相較於原告而言，於銀行辦理貸款時
        ，應可獲貸較高之金額，遂蠱惑其將系爭3筆不動產過
        戶登記至伊名下，以利嗣後向銀行辦理貸款手續，是其
        移轉系爭3筆不動產予伊並非真意云云，換言之，其係
        將伊當作「人頭」，想假借伊名義向銀行貸款。惟查，
        倘如原告所稱，伊只是人頭，為何從95年7月28日系爭3
        筆不動產過戶予伊後，原告均未向任何銀行辦理貸款事
        宜？為何系爭3筆不動產之所有權狀會交由伊持有？若
        以伊名義向銀行辦理貸款，為何可以不用得到原告之同
        意？以上諸多疑點均證明，原告主張通謀虛偽意思表示
        ，只是企圖毀約之藉口，不足為採。
   （2）又系爭3筆不動產移轉登記所生之費用以及貸款所生之
        規費、利息與其他費用均由伊負擔，足見系爭3筆不動
        產之買賣及移轉並非通謀虛偽意思表示。又伊於95年8
        月10日以系爭3筆不動產向上海商銀辦理貸款，係自己
        聘請代書辦理，並支付代書費用2萬8,120元，個人房貸
        開辦費8,000元，及每月繳納房貸利息為2萬5,500元至2
        萬6,110元不等（因貸款利率採機動利率，2.55％至2.6
        4％不等）。原告主張以伊為人頭向銀行貸款，不僅於
        法不合且不可行，並不可採。
   （3）另伊已依買賣契約給付買賣價金，按一般交易習慣，房
        屋所有權人均在取得價金後方移轉所有權予買受人，惟
        原告卻在毫無任何擔保之情況下，委託自己之代書辦理
        系爭3筆不動產之過戶，嗣後卻否認收到買賣價金，顯
        與一般正常交易情形有別，應由原告就變態事實負舉證
        責任。
   3、伊以所有系爭3筆不動產辦理貸款並不構成侵權行為：
      伊係基於與丁○○間買賣關係取得系爭3筆不動產之所有
      權，並無任何侵害原告權益之情事。又伊本於系爭3筆不
      動產之所有權人地位，於95年8月10日持向上海商銀貸款
      1,200萬元並設定最高限額抵押權為擔保，與原告何干？
      原告有何權益受到損害？
   4、綜上所述，原告之主張，為無理由。並聲明：（1）原告
      之訴駁回；（2）如受不利之判決，願供擔保請准免為假
      執行之宣告。
（二）甲○○部分：
   1、原告主張與乙○○及伊間就系爭3筆不動產之買賣係通謀
      虛偽意思表示，係有利於原告之事實，原告應就此事實負
      舉證責任，惟原告並未就舉證通謀虛偽之事實，是原告上
      開主張，並無可採。
   2、丁○○與乙○○間就系爭3筆不動產之買賣為真正，且丁○○之代理人丙○○以系爭3筆不動產出售之價金處理系
      爭5筆不動產上之承租戶搬遷問題，並允諾由伊負責處理
      相關搬遷事宜處理後，剩餘之金錢即當作伊之佣金。嗣乙○○將買賣價金1,100多萬元（有先扣除過戶之相關費用
      ）匯入伊母曾舒文在華南銀行石牌分行之帳戶，以便於伊
      處理承租戶之搬遷事宜及給付伊之佣金。倘乙○○未給付
      買賣價金，丙○○怎可能同意系爭3筆不動產移轉登記予
      乙○○，並由丙○○委任之代書陳貴鳳辦理移轉登記過戶
      完畢，足見丙○○就本件買賣價金之部分係基於間接占有
      人之地位，乙○○確有給付買賣價金，只因丙○○事後翻
      悔與伊之承諾，藉以拒付佣金之臨訟說辭，實不足採。
   3、又丁○○於起訴前並未為任何「定期限」催告乙○○或伊
      履行給付價金之通知，於起訴後之書狀內亦未表明，並訴
      訟中又追加丙○○原告，並稱以起訴狀送達為催告給付價
      金之通知，實不知該催告是丁○○所為之催告，或係其與
      丙○○所為之催告？再者，乙○○縱於價金之支付應負遲
      延責任，依民法第254條規定，亦須原告定相當期限催告
      其履行，於期限內不履行時，始得解除契約。丁○○於起
      訴前及起訴後之起訴狀內並未表明「定期限催告履行給付
      價金之通知」，自無由依民法第254條為解除契約之意思
      表示。
   4、系爭3筆不動產既於95年7月28日移轉登記予乙○○，即屬
      乙○○所有，則乙○○為支付買賣價金1,200萬元，而於
      同年8月10日以系爭3筆不動產向上海商銀抵押貸款1,200
      萬元，並分別設定最高限額抵押1,440萬元予該銀行，自
      與丁○○無涉，何來損害丁○○權利？況乙○○以自己所
      有不動產設定抵押權，與伊更無相干，是原告依民法第18
      4條及第185條規定請求伊與乙○○負連帶賠償責任，自無
      理由。
   5、綜上所述，原告之主張，為無理由。並聲明：（1）原告
      之訴駁回；（2）如受不利之判決，願供擔保請准免為假
      執行之宣告。
五、兩造不爭執之事實：
（一）原告丁○○與被告甲○○之母曾舒文於95年6月19日共同
      出名投標本院94年度執字第35552號給付票款強制執行事
      件所執行拍賣之不動產，並以4,360萬元得標買系爭5筆
      不動產，原告丁○○應有部分為99％、曾舒文應有部分為
      1％，並本院民事執行處於95年6月28日核發系爭5筆不動
      產權利移轉證書予丁○○及曾舒文。嗣於95年7月14日曾
      舒文再以買賣方式將其上開應有部分1％移轉登記予丁○○。
（二）95年7月28日，原告丁○○將系爭3筆不動產，以買賣方式
      移轉登記予被告乙○○。95年8月10日，被告乙○○以系
      爭3筆不動產，分別設定最高限額抵押權1,440萬元予上海
      商銀。
六、兩造之爭點及論述：
    原告主張原告丙○○出資，由原告丁○○具名向本院投標購
    得系爭5筆不動產並為登記名義人，因丁○○遭被告甲○○
    向其佯稱另一被告乙○○之個人資力及信用較佳，於向銀行
    辦理貸款時，應可獲貸較高之金額為由，丁○○與乙○○乃
    通謀虛偽由丁○○將其名下系爭3筆不動產以買賣方式移轉
    所有權登記予乙○○，以利嗣後向銀行辦理貸款手續，詎乙○○在其不知情下，以系爭3筆不動產持向上海商銀借款1,2
    00萬元並設定1,440萬元之最高限額抵押權，致使原告受有
    1,440萬元之損害。爰先位主張丁○○與乙○○間買賣行為
    係通謀虛偽無效，依民法第767條規定訴請乙○○塗銷系爭3
    筆不動產之所有權移轉登記；備位主張倘認該買賣行為有效
    ，乙○○未給付買賣價金，依民法第254條規定解除買賣契
    約，並依民法第259條規定訴請乙○○塗銷系爭3筆不動產之
    所有權移轉登記；另依民法第184條、第185條規定訴請被告
    連帶賠償1,440萬元等語，為被告所否認，並以前詞置辯。
    茲就兩造之爭點，分述如下：
（一）原告丙○○提起本訴請求被告乙○○塗銷系爭3筆不動產
      之所有權移轉登記，及請求被告連帶賠償其所受損害，是
      否有理？經查：
      原告主張丙○○出資，丁○○具名向本院投標購得系爭5
      筆不動產並為登記名義人一節，固為被告甲○○所不爭執
      （見卷第32-33頁，甲○○民事答辯狀），惟原告主張丙○○與丁○○為合夥關係，為被告所否認，原告就其為合
      夥關係並未舉證以實其說，尚難採信。其次，系爭5筆不
      動產既登記在丁○○名下，丁○○即為所有權人，且係丁○○與乙○○間以買賣方式由丁○○將系爭3筆不動產移
      轉登記予乙○○，買賣關係存在彼等間，則縱認丁○○與
      乙○○間買賣行為係通謀虛偽意思表示而無效，亦應由丁○○請求乙○○塗銷系爭3筆不動產所有權移轉登記，以
      回復原有登記才是。又縱乙○○在丁○○不知情下，以系
      爭3筆不動產持向上海商銀借款並設定抵押，其所侵害者
      為系爭3筆不動產之所有權人即丁○○，而非丙○○。至
      丁○○與丙○○間內部關係如何，與本件請求無關。準此
      ，原告丙○○提起本訴請求被告乙○○塗銷系爭3筆不動
      產之所有權移轉登記，及請求被告連帶賠償其所受損害，
      並無理由。
（二）原告丁○○與被告乙○○間於95年7月28日就系爭3筆不動
      產所為之買賣行為是否係以通謀虛偽意思表示為之？原告
      丁○○依民法第767條規定訴請被告乙○○塗銷系爭3筆不
      動產之所有權移轉登記，是否有理？經查：
   1、系爭買賣，涉及3筆土地交易，影響雙方權益甚鉅，卻未
      見簽定書面契約以明雙方權利義務關係，顯悖於常情。
   2、系爭買賣價金究為多少，被告不僅前後供述不一（起先稱
      1,200萬元，後改口稱1,250萬元），且乙○○並未交錢予
      丁○○，亦為被告所不爭執。被告雖辯稱丙○○同意系爭
      買賣價金支付方式為，乙○○將錢存入甲○○之母曾舒文
      帳戶內，由甲○○從中提領1,000萬元以處理系爭5筆不動
      產上承租戶搬遷事宜後，剩餘之錢當作甲○○之佣金云云
      ，並提出該匯款、提款帳戶明細資料為證，惟為原告所否
      認，姑不論該買賣價金交付方式有違常情，且被告就原告
      有同意上開支付買賣價金方式之事實，亦未舉證證明，難
      以採信。再者，系爭5筆不動產拍賣公告並無不點交，則
      丁○○及曾舒文經法院拍賣取得，縱拍得時另有他人占用
      ，原告得依法請求法院為強行點交，為被告所不爭執（見
      卷第219頁背面），並有本院民事執行處95年6月28日北院
      錦94執卯字第35552號函在卷可稽（見卷第12頁），準此
      ，原告何須花費高達上千萬元費用委請甲○○處理，此顯
      悖於情理。又甲○○於偵查案件中雖稱其將買賣價金中之
      800萬元交予受承租人委託之王志佳，王志佳於該案中亦
      證稱甲○○於95年8月16日在石牌的海釣廠交付其800萬元
      現金，用以購買對原屋主的債權及支付搬遷費用等語，然
      依甲○○提出之切結書觀之，承租人承諾搬遷之期限係95
      年9月19日，則95年8月16日既尚未到承租人承諾搬遷期限
      ，甲○○即交付800萬元現金予王志佳，且未簽立收據，
      甲○○復未提出王志佳確為承租人代表之委託書，此在在
      均與常情有違。被告辯稱原告有允諾以出售系爭3筆不動
      產之價金作為甲○○處理承租人搬遷費用及處理該事務之
      佣金云云，並不可採。
   3、原告主張系爭3筆不動產現仍為其占有，並且其還出租予
      他人等情，為被告所不爭執，並有被告所提出之房屋租賃
      契約書在卷可稽（見卷270-273頁），則果系爭買賣為真
      正，且乙○○早已給付買賣價金，原告豈有未交屋之理？
      乙○○又為何未積極採取行動請求原告交屋？
   4、綜上所述，原告丁○○主張其將系爭3筆不動產所有權移
      轉登記予乙○○，係希望以乙○○之名義辦理貸款，其與
      乙○○間系爭3筆不動產買賣契約及不動產所有權移轉登
      記行為係屬通謀虛偽意思表示而無效，應足採信。從而，
      原告丁○○依民法第767條規定，請求被告乙○○塗銷系
      爭3筆不動產之所有權移轉登記，應屬有理。
（三）原告丁○○依民法第185條規定請求被告連帶賠償1,440萬
      元，是否有理？
   1、如前所述，丁○○將系爭3筆不動產所有權移轉登記予乙○○，係因甲○○向其稱乙○○之信用較好，希望以乙○○之名義辦理貸款，方與乙○○通謀虛偽以買賣方式移轉
      系爭3筆不動產所有權登記予乙○○。又原告丁○○主張
      被告在未經其同意下，由乙○○於95年8月10日將系爭3筆
      不動產持向上海商銀貸款1,200萬元，並設定最高限額抵
      押權1,440萬元予該銀行，且乙○○貸得1,200萬元未交付
      其等情，有其提出系爭3筆不動產之土地及建物登記謄本
      為證，亦為被告所不爭執，並有被告所提出該貸款之資金
      流向（即乙○○將其中1,190萬元匯入甲○○之母曾舒文
      帳戶，嗣由甲○○提領提中1,000萬元使用）資料可稽。
      準此，被告明知丁○○將系爭3筆不動產所有權移轉登記
      予乙○○係通謀虛偽意思表示，乙○○卻擅自持系爭3筆
      不動產向上海商銀貸款並設定最高限額抵押權予該銀行，
      因上海商銀為善意第三人，無法塗銷該抵押權，是縱原告
      丁○○得請求乙○○塗銷系爭3筆不動產之所有權移轉登
      記，亦無從回復為系爭3筆不動產未有該項抵押權設定前
      之原狀，致原告丁○○受有損害，從而，原告丁○○訴請
      被告應負共同侵權行為連帶賠償責任，即屬有據。
   2、按關於侵權行為賠償損害之請求權，固以受有實際上之損
      害為成立要件，惟所謂實際上之損害，原不以財產之實際
      上減少者為限，於增加債務負擔之情形，亦足當之（最高
      法院94年度台上字第104號判決參照）。被告未得原告丁○○之同意，擅持系爭3筆不動產向上海商銀貸款1,200萬
      元，並設定最高限額抵押權1,440萬元予該銀行，致使系
      爭3筆不動產增加1,200萬元之抵押債務。此外，原告復未
      舉證迄至本院言詞辯論終結時系爭抵押債務有超過1,200
      萬元，則原告丁○○請求被告連帶賠償1,200萬元，為有
      理由。逾此範圍之請求，不應准許。
七、綜上所述，原告丁○○依民法第767條之規定，請求被告乙○○塗銷系爭3筆不動產之所有權移轉登記；依民法第185條
    之規定，請求被告連帶給付1,200萬元，及自起訴狀繕本送
    達翌日即96年1月24日起至清償日止，按年息5％計算之法定
    遲延利息，為有理由，應予准許。逾此之請求，為無理由，
    應予駁回。
八、假執行之宣告：
    本判決原告勝訴部分，兩造分別陳明願供擔保請准宣告假執
    行或免為假執行，核無不合，爰分別酌定相當之擔保金額，
    予以准許。至原告敗訴部分，其假執行之聲請失所附麗，應
    予駁回。
九、本件為判決基礎之事證已臻明確，兩造所為之其他主張、陳
    述並所提之證據，經審酌後，認均與本件之結論無礙，不再
    一一論述，併予敘明。
十、據上論結，本件原告之訴為一部有理由，一部無理由，依民
    事訴訟法第79條、第85第2項、第390條第2項、第392條第2
    項，判決如主文。
中    華    民    國    97    年    7    月    11     日
                     民事第六庭    法  官  曾部倫
以上正本係照原本作成
如對本判決上訴，須於判決送達後20日內向本院提出上訴狀
中    華    民    國    97    年    7     月    14    日
                                    書記官  謝梅琴


司法院資訊處製作；財團法人民間司法改革基金會備份。
